臺灣桃園地方法院小額民事判決　　　 110年度壢小字第1140號
原　　　告　李香瑩　

被　　　告　巫常映　

上列當事人間請求損害賠償事件，經本院刑事庭裁定（109 年度
附民字第667 號）移送前來，本院於民國110 年10月14日言詞辯
論終結，判決如下：
     主    文
被告應給付原告新臺幣陸萬貳仟貳佰參拾肆及自民國一百零九年
六月三十日起至清償日止，按年利率百分之五計算之利息。
本判決得假執行。
    理由要領
一、本件除下列理由要領外，依民事訴訟法第436 條之18第1 項
    規定，僅記載主文，其餘省略。
二、原告主張：被告可預見將金融機構帳戶存摺、提款卡及密碼
    提供他人，可能供詐騙集團將詐欺犯罪所得款項匯入，並藉
    此達到掩飾該所得去向之目的，而基於幫助他人詐欺取財、
    掩飾詐欺犯罪所得去向之洗錢不確定故意，於民國107 年11
    月26日16時59分許，在桃園市楊梅區梅獅路某統一超商，將
    其名下如附表所示帳戶之存摺、金融卡及金融卡之密碼，以
    超商交貨之方式，寄送予真實姓名、年籍不詳之詐騙集團成
    員，而容任他人使用上揭金融帳戶以實施詐欺或其他財產犯
    罪。嗣該詐騙集團取得上開帳戶後，向原告佯稱其購買商品
    付款過程有問題等之詐術，使原告陷於錯誤，於107 年11月
    30日20時56分及59分許，分別將新臺幣（下同）49,989元及
    12,345元（共計62,334元）匯入附表編號4 之帳戶，旋遭詐
    騙集團成員提領一空。被告前揭幫助詐欺取財及幫助洗錢犯
    行業經檢察官偵查終結起訴，並經本院以109 年度金訴字第
    109 號刑事案件判決有罪在案。爰依侵權行為之法律關係提
    起本件訴訟等語。並聲明：如主文第1 項所示。
三、被告則以：伊現在沒有工作，無法還款等語，以資抗辯。並
    聲明：原告之訴駁回。
四、經查，原告主張被告提供附表所示帳戶供詐騙集團成員使用
    ，並由詐騙集團成員以上述方式施以詐術，使原告陷於錯誤
    ，依指示將款項匯入，而受有62,334元財產上之損失等情，
    有本院109 年度金訴字第109 號刑事判決書在卷可稽，而被
    告亦不爭執上情，且被告上開行為業經本院以上開刑事判決
    認被告犯幫助洗錢罪，處有期徒刑5 月，併科罰金2 萬元，
    罰金如易服勞役，以1,000 元折算壹日，緩刑4 年在案，自
    堪信原告之主張為真實。
五、得心證之理由：
  ㈠按因故意或過失，不法侵害他人之權利者，負損害賠償責任
    。數人共同不法侵害他人之權利者，連帶負損害賠償責任。
    不能知其中孰為加害人者，亦同。造意人及幫助人，視為共
    同行為人。民法第184 條第1 項前段、第185 條第1 項、第
    2 項定有明文。又民事上之共同侵權行為（狹義的共同侵權
    行為，即加害行為）與刑事上之共同正犯，其構成要件並不
    完全相同，共同侵權行為人間不以有意思聯絡為必要，數人
    因過失不法侵害他人之權利，苟各行為人之過失行為，均為
    其所生損害共同原因，即所謂行為關連共同，亦足成立共同
    侵權行為，依民法第185 條第1 項前段之規定，各過失行為
    人對於被害人應負全部損害之連帶賠償責任（最高法院67年
    台上字第1737號判例意旨可供參照）。
  ㈡經查，被告提供附表所示帳戶，協助詐騙集團成員騙取原告
    ，業經認定如前，被告雖未直接對原告施用詐術，然其協力
    提供附表所示帳戶供詐騙贓款匯入，其行為自與原告所受損
    害間具備相當因果關係，揆諸上開規定，自應視為侵害原告
    財產法益之共同行為人。至被告雖抗辯其目前沒有工作，無
    法還款等語，惟此並不影響其依法所負之賠償責任，其抗辯
    為無理由，不足憑採。故原告依共同侵權行為法律關係，請
    求被告給付其遭詐騙之金額62,334元中之62,234元，為有理
    由，應予准許。
  ㈢按給付無確定期限者，債務人於債權人得請求給付時，經其
    催告而未為給付，自受催告時起，負遲延責任。其經債權人
    起訴而送達訴狀，或依督促程序送達支付命令，或為其他相
    類之行為者，與催告有同一之效力；遲延之債務，以支付金
    錢為標的者，債權人得請求依法定利率計算之遲延利息，民
    法第229 條第2 項、第233 條第1 項本文分別定有明文。本
    件原告之請求屬無確定期限者，又刑事附帶民事起訴狀繕本
    係於109 年6 月29日補充送達於被告，是原告就上揭所得請
    求之金額，併請求自109 年6 月30日起至清償日止，按年利
    率5%計算之利息，亦有理由。
六、綜上，原告依共同侵權行為之法律關係，請求被告給付62,
    234 元，及自109 年6 月30日起至清償日止，按年利率5%計
    算之利息，為有理由，應予准許。
七、本件損害賠償事件乃刑事附帶民事訴訟，由本院刑事庭移送
    前來，且迄本院言詞辯論終結止，當事人並無任何裁判費或
    其他訴訟費用之支出，自無諭知訴訟費用負擔之必要，併此
    指明。
中    華    民    國   110    年    10    月    28    日
                  中壢簡易庭      法  官  張博鈞
　
以上為正本係照原本作成。
如不服本判決，應於送達後20日內，向本院提出上訴狀並表明上
訴理由，如於本判決宣示後送達前提起上訴者，應於判決送達後
20日內補提上訴理由書（須附繕本）。
如委任律師提起上訴者，應一併繳納上訴審裁判費。
中    華    民    國   110    年    10    月    28    日
                                  書記官  張季容
附表：
┌──┬───┬────────┬──────────┐
│編號│戶名  │開戶金融機構    │帳號                │
├──┼───┼────────┼──────────┤
│1   │巫常映│中華郵政        │000-00000000000000號│
├──┼───┼────────┼──────────┤
│2   │巫常映│臺灣土地銀行    │000-000000000000號  │
├──┼───┼────────┼──────────┤
│3   │巫常映│合作金庫商業銀行│000-0000000000000號 │
├──┼───┼────────┼──────────┤
│4   │巫常映│國泰世華商業銀行│000-000000000000號  │
└──┴───┴────────┴──────────┘
附錄：
一、民事訴訟法第436條之24第2項：
    對於小額程序之第一審裁判上訴或抗告，非以其違背法令為
    理由，不得為之。
二、民事訴訟法第436條之25：
    上訴狀內應記載上訴理由，表明下列各款事項：
    （一）原判決所違背之法令及其具體內容。
    （二）依訴訟資料可認為原判決有違背法令之具體事實。
三、民事訴訟法第471 條第1 項：（依同法第436 條之32第2 項
    規定於小額事件之上訴程序準用之）上訴狀內未表明上訴理
    由者，上訴人應於提起上訴後20日內，提出理由書於原第二
    審法院；未提出者，毌庸命其補正，由原第二審法院以裁定
    駁回之。